zh-TW: 建議蠟燭形式: 容器蠟燭; 浮水蠟燭; 柱狀蠟燭; 錐形蠟燭; 茶蠟; 通用; 祈願蠟燭; 其他
th: รูปแบบแท่งเทียนที่แนะนำ: ภาชนะ; ลอยน้ำ; แท่ง; ทรงกรวยเรียว; ทีไลต์; อเนกประสงค์; ทรงกระบอกสั้น; อื่นๆ
ru: Рекомендуемый формат свечи: В контейнере; Плавающая; Столбик; Коническая; Чайная свеча; Универсальная; Вотивная свеча; Другое
ro-RO: Formatul recomandat al lumânării: Recipient; Plutitoare; Stâlp; Conică; Pastilă; Universal; Votivă; Altele
de: Empfohlenes Kerzenformat: Gefäß; Schwimmend; Stumpen; Spitzkerze; Teelicht; Universal; Votivkerze; Sonstige
es: Formato de vela recomendado: Recipiente; Flotante; Pilar; Cónica; Vela de té; Universal; Votiva; Otro
vi: Định dạng nến được đề xuất: Trong hũ; Nổi; Trụ; Côn; Nến tealight; Đa năng; Nến votive; Khác
pt-PT: Formato de vela recomendado: Recipiente; Flutuante; Pilar; Cónica; Tealight; Universal; Votiva; Outro
nl: Aanbevolen kaarsformaat: Pot; Drijvend; Stompkaars; Dinerkaars; Theelichtje; Universeel; Votiefkaars; Overig
fi: Suositeltu kynttilän muoto: Astia; Kelluva; Pöytäkynttilä; Kruunukynttilä; Lämpökynttilä; Yleinen; Votiivikynttilä; Muu
zh-CN: 推荐蜡烛类型: 容器蜡烛; 浮水蜡烛; 柱状蜡烛; 细长蜡烛; 茶蜡; 通用; 祈愿蜡烛; 其他
it: Formato candela consigliato: In contenitore; Galleggiante; A colonna; A stelo; Tealight; Universale; Votiva; Altro
tr: Önerilen mum formatı: Kap; Yüzen; Silindir; Şamdanlık; Tealight; Evrensel; Adak; Diğer
cs: Doporučený formát svíčky: Nádoba; Plovoucí; Válcová; Kuželová; Čajová; Univerzální; Votivní; Ostatní
da: Anbefalet stearinlysformat: Beholder; Flydende; Bloklys; Kronelys; Fyrfadslys; Universel; Votivlys; Andet
el: Συνιστώμενη μορφή κεριού: Δοχείο; Επιπλέον; Κολόνα; Κωνικό; Ρεσώ; Γενικής χρήσης; Votive; Άλλο
ko: 추천 캔들 형식: 컨테이너; 플로팅; 필라; 테이퍼; 티라이트; 공용; 보티브; 기타
sk-SK: Odporúčaný formát sviečky: V nádobe; Plávajúca; Valcová; Kónická; Čajová; Univerzálna; Votívna; Iné
pt-BR: Recomendado vela formato: Recipiente; Flutuante; Pilar; Cônica; Rechaud; Universal; Votiva; Outro
bg-BG: Препоръчителен формат на свещта: В съд; Плаваща; Цилиндрична; Конусовидна; Чаена свещ; Универсална; Вотивна; Други
sv: Rekommenderat ljusformat: Ljuslykta; Flytande; Blockljus; Antikljus; Värmeljus; Universell; Votivljus; Övrigt
lt-LT: Rekomenduojamas žvakės formatas: Indas; Plaukiojanti; Cilindrinė; Siaurėjanti; Arbatinė žvakutė; Universali; Votyvinė; Kita
pl: Zalecany format świecy: W pojemniku; Pływająca; Pieńkowa; Stołowa; Podgrzewacz (tealight); Uniwersalna; Wotywna; Inne
en: Recommended candle format: Container; Floating; Pillar; Taper; Tea light; Universal; Votive; Other
ja: 推奨キャンドル形式: コンテナ; フローティング; ピラー; テーパー; ティーライト; ユニバーサル; ボーティブ; その他
sl-SI: Priporočena oblika sveče: V posodi; Plavajoča; Stebrna; Koničasta; Čajna lučka; Univerzalna; Votivna; Drugo
nb: Anbefalt stearinlysformat: Beholder; Flytende; Kubbelys; Kronelys; Telys; Universell; Votivlys; Annet
hu: Ajánlott gyertyaformátum: Tégelyes; Úszó; Henger; Szálgyertya; Mécses; Univerzális; Fogadalmi; Egyéb
hr-HR: Preporučeni format svijeće: Posuda; Plutajuća; Stup; Konusna; Lučica; Univerzalno; Zavjetna; Ostalo
fr: Format de bougie recommandé: En contenant; Flottante; Pilier; Chandelle; Chauffe-plat; Universel; Votive; Autre